【裁判字號】    94,上易,1540
【裁判日期】    950126
【裁判案由】    竊盜
【裁判全文】
臺灣高等法院臺中分院刑事判決        94年度上易字第1540號
上  訴  人  臺灣南投地方法院檢察署檢察官
被      告  丙○○
被      告  甲○○
上列上訴人因被告等竊盜案件，不服臺灣南投地方法院93年度易
字第537號中華民國94年10月25日 第一審判決（起訴案號：臺灣
南投地方法院檢察署93年度核退字第25號），提起上訴，本院判
決如下：
    主  文
原判決撤銷。
丙○○共同竊盜，處有期徒刑伍月，如易科罰金，以參佰元折算
壹日。
甲○○免訴。
    事  實
一、丙○○與甲○○共同意圖為自己不法之所有，於九十二年十
    月二十日凌晨三時許，丙○○駕駛車牌號碼ＰＨ─九二Ｏ六
    號紅色自小客車，甲○○駕駛車牌號碼ＯＤ─Ｏ一四Ｏ號藍
    色自小貨車，共同在南投縣草屯鎮○○里○○路十八之六號
    ，竊取洪仲立所經營洪佳企業有限公司（下稱洪佳公司）之
    輪胎四個、鋁合金鋼圈十五個及進氣歧管等物，經洪仲立之
    父洪健揚發現並記下車號。而丙○○與甲○○得手後發現被
    人發現即駕車逃逸，嗣經洪健揚將記下之車號報警循線查獲
    。
二、案經南投縣政府警察局草屯分局報請台灣南投地方法院檢察
    署檢察官偵查起訴。
    理  由
一、訊據被告丙○○否認有竊盜之犯行，辯稱伊並未行竊云云；
    另被告甲○○經本院合法傳喚，無正當理由不到庭，據其前
    於本院準備程序所為之答辯，其亦否認有竊盜之犯行，辯稱
    ：九十二年三月間因欠地下錢莊的錢，車子被他們拿去了，
    伊並未行竊云云。又被告丙○○於原審辯稱：車牌號碼ＰＨ
    ─九二Ｏ六號紅色自小客車係伊以四萬多元購買的，本來是
    要用來載貨，但伊覺得市場不好，就都沒有載過貨，伊有一
    陣子放在租屋處，有一段時間沒有駕駛，伊也曾經借給朋友
    使用，但時間太久了，伊已經忘記案發當時係借給何人了云
    云，被告甲○○亦於原審辯稱：車牌號碼ＯＤ─Ｏ一四Ｏ號
    藍色自小貨車雖係伊所買的，但因伊欠丙○○的朋友曾贊元
    三百萬元，九十二年年初，曾贊元說他女朋友要搬家，就將
    車子開走沒有還，後來伊曾在丙○○上班的地點看到車子，
    伊因為債務問題，於九十二年三月就躲到桃園去了，不可能
    於十月再來南投偷東西云云。惟查：
  (一)證人洪仲立所經營之洪佳公司於九十二年十月二十日凌晨三
    時許，遭竊賊以撬開鐵捲門之方式入內竊取輪胎四個、鋁合
    金鋼圈十五個及進氣歧管等物之事實，業據證人洪仲立、洪
    健揚及到現場處理之警員石松洲於原審到庭證述屬實，並有
    鐵捲門遭撬開之相片四張、現場周遭環境照片六張及現場圖
    一份在卷可稽，自堪予認定。
  (二)次查，車牌號碼ＰＨ─九二Ｏ六號汽車係七十九年出廠之國
    瑞牌紅色客貨兩用廂型車，於九十二年九月三十日過戶登記
    為被告丙○○所有；又車牌號碼ＯＤ─Ｏ一四Ｏ號汽車係八
    十四年出廠之福特六和牌藍色貨車，於九十二年十月二十一
    日經登記車主洪鈞彥註銷牌照等情，有車籍作業系統—查詢
    認可資料二份在卷可查。而證人黃克鑫於警詢及原審審理時
    均證稱：車牌號碼ＯＤ─Ｏ一四Ｏ號貨車係伊幫伊姊夫洪鈞
    彥買的，後來他不需要用車，就於九十一年五、六月間交由
    伊代為出售，伊於九十一年七月十五日在台中市將該自小貨
    車以九萬元賣給甲○○，簽約當天車子就交給他了，甲○○
    說要自己去過戶，伊有一直催他去過戶，他一直說會去，但
    都沒有辦，後來伊就找不到他了等語，經被告甲○○承認屬
    實，堪認上開車牌號碼ＰＨ─九二Ｏ六號紅色廂型車及車牌
    號碼ＯＤ─Ｏ一四Ｏ號藍色自小貨車於九十二年十月二十日
    案發當時之所有人分別為被告丙○○及被告甲○○無誤。
  (三)又查，證人洪健揚於原審審理時到庭證稱：案發當天晚上伊
    睡一覺起來出來看看周遭環境，聽到外面有汽車發不動的聲
    音，伊就出來看，發現門口有一部廂型車載了很多東西，伊
    去查問，司機就馬上發動開走了，伊就立刻用石頭將車牌號
    碼登記在地上，並走到馬路對面，看到一部有帆布的小貨車
    ，裡面裝有輪胎，當時車上沒有人，伊覺得可疑，就再用石
    頭將車號記在地上，伊回頭過來第一部車的地方，發現工廠
    的門被撬開，伊由鐵捲門的縫隙往裡看，發現裡面有人，伊
    就回頭叫家人起來，小偷就跑上小貨車開車，伊就趕快去報
    警，後來第一台廂型車又繞過來後又開走；當時現場有路燈
    ，兩部車都在路燈照明範圍內，伊記下的車號應該沒有錯等
    語。而依卷附南投縣政府警察局草屯分局繪製之現場圖及所
    拍攝之照片，證人洪健揚所指兩部車輛停放位置附近確有路
    燈照射；證人石松洲於原審審理時亦證稱：當天凌晨三點多
    伊到現場時，證人洪健揚馬上告知伊車牌號碼，並有說車型
    ，就是一部藍色小貨車，另一部是紅色瑞獅廂型車等語，衡
    諸證人洪健揚記下二部車之車牌、車色、車型，均與被告二
    人所有之前開車輛相符，且被告二人均自承於案發前即認識
    ，證人洪健揚如係誤記車牌，當無如此恰巧之可能，是被告
    二人所有之前開車輛確於案發當日出現在失竊現場，且經證
    人洪健揚發現後，二部車均迅速駛離，應可認定確係竊嫌所
    使用之車輛無訛。
  (四)綜上所述，已足認被告丙○○駕駛車牌號碼ＰＨ─九二Ｏ六
    號紅色自小客車，甲○○駕駛車牌號碼ＯＤ─Ｏ一四Ｏ號藍
    色自小貨車，於前開時、地共同竊取被害人之財物。雖被告
    丙○○辯稱：伊車子曾經借給朋友使用云云，被告甲○○辯
    稱：伊因欠曾贊元錢，車子被曾贊元開走云云。惟被告丙○
    ○於九十三年五月六日偵訊時辯稱：案發時伊可能在高雄，
    車子也都是家人在使用等語，嗣於原審審理時改辯稱：車子
    停在租屋處，有時會借給朋友使用等語，並不相符。且被告
    丙○○於九十二年九月三十日購得ＰＨ─九二Ｏ六號車輛，
    有車籍作業系統─查詢認可資料一份在卷可稽，而其購車目
    的是要用來載貨，亦據其於原審供明，被告丙○○於購車後
    至本案發生時僅有短短二十餘日，豈有輕易借給他人使用之
    理！況其又未能供出所借何人之年籍資料以供本院查證，尚
    難信為真實。而被告甲○○於原審九十四年五月四日訊問時
    稱ＯＤ─Ｏ一四Ｏ號車，於九十二年三月十九日被丙○○拿
    去抵債用，嗣於九十四年五月十日訊問時又稱車子借給曾贊
    元，或稱伊欠曾贊元三百萬元，曾贊元將該車牽走未還，則
    究竟ＯＤ─Ｏ一四Ｏ號車係被丙○○或者曾贊元開走，及曾
    贊元將該車開走之原因如何，被告甲○○短短數日間說法數
    變，實難以遽信！況證人曾贊元於原審審理時亦到庭結證稱
    並未開走被告甲○○上開貨車等語；而證人曾贊元於原審既
    經具結而為證述，若為虛偽證述，將構成偽證罪責，該罪刑
    度較之竊盜犯行刑度為高，權衡輕重，尚難謂曾贊元無真實
    陳述之可能。另原審曾函請法務部調查局對被告甲○○進行
    測謊，結果為：「案發時其未駕車至洪佳公司時，呈情緒波
    動之反應，研判有說謊‧‧‧」，亦有法務部調查局九十四
    年六月二十八日調科參字第０九四００三０一二００號測謊
    報告書一份在卷可稽。復參以被告丙○○於原審九十三年十
    二月二十一日訊問、九十四年二月十六日審理時均否認認識
    甲○○，及被告甲○○於原審九十三年十二月二十一日訊問
    時，亦否認ＯＤ─Ｏ一四Ｏ號車為其所有等情，被告二人顯
    係畏罪情虛，所辯顯無可採。本案事證明確，被告二人犯行
    堪以認定，自應依法論科。
二、核被告丙○○、甲○○二人所為，均係犯刑法第三百二十條
    第一項竊盜罪。被告二人就上開犯行，有犯意聯絡、行為分
    擔，均為共同正犯。本案被告二人行竊時雖將鐵捲門予以撬
    開，此有照片數張在卷可稽，然因無作案工具查扣，無以明
    被告是否有使用器具（亦有可能徒手撬開）及係持何種器具
    撬開鐵捲門，自不能認被告係犯攜帶兇器竊盜罪；又本案被
    撬開之鐵捲門位置距離證人洪仲立住家有三、四十公尺，業
    據證人洪仲立於原審證述在卷，自亦不能認被告二人所為係
    犯於夜間侵入住宅或有人居住之建築物之加重竊盜罪。原審
    未為詳查，遽為被告二人無罪之諭知，尚有未洽。檢察官執
    此上訴，指摘原判決不當，為有理由，自應由本院將原判決
    撤銷改判。爰審酌被告丙○○犯罪之動機、目的、手段、所
    生危害、犯後未能坦認犯行之態度等一切情狀，量處如主文
    第二項所示之刑，並諭知易科罰金折算之標準，以示懲儆。
三、次按，案件曾經判決確定者，應諭知免訴之判決，刑事訴訟
    法第三百零二條第一款定有明文。而按：案件曾經判決確定
    者，應為免訴之判決，此項原則關於實質上一罪或裁判上一
    罪，均有其適用。連續犯係裁判上之一罪，其一部分犯罪事
    實曾經判決確定者，其效力當然及於全部，故檢察官復將其
    他部分重行起訴，亦應諭知免訴之判決（最高法院49年台非
    字第20號判例意旨參照）。經查，被告甲○○前曾於九十二
    年十月二十二日凌晨三時許，行經新竹市區，見他人所有車
    號小客車停放於路邊無人看管之際，以自備鑰匙一支撬開該
    車車門後發動電門予以竊取，得手後將自己所有之車號6V-7
    719號車之車牌二面改懸掛在竊得之自小客車上，犯有刑法
    第三百二十調第一項竊盜罪，已經台灣新竹地方法院檢察署
    檢察官聲請簡易判決處刑，並經台灣新竹地方法院於九十二
    年十一月二十七日以九十二年度竹簡字第七六一號刑事簡易
    判決處甲○○拘役五十日，如易科罰金以三百元折算一日，
    於九十二年十二月二十二日確定，並於九十三年一月二十九
    日易科罰金執行完畢，有台灣新竹地方法院九十二年度竹簡
    字第七六一號判決（見原審卷第10至13頁）、台灣高等法院
    被告前案紀錄表各一份在卷可稽。而被告甲○○於本案之行
    竊時間為九十二年十月二十日凌晨三時許，距已確定之上開
    竊盜案件僅有二日，顯見二案犯行時間緊接，反覆為之，且
    所犯又係構成要件相同罪名之罪，足見被告甲○○係基於概
    括犯意而為之，前後兩案應成立連續犯，以一罪論。茲被告
    連續竊盜犯行之部分犯罪事實業經判決有罪確定，揆諸前開
    法律規定及判例意旨，本案被告甲○○部分自應依法為免訴
    之判決。
四、被告甲○○經合法傳喚，無正當理由不到庭，爰不待其陳述
    ，逕行判決。
據上論結，應依刑事訴訟法第三百七十一條、第三百六十九條第
一項前段、第三百六十四條、第二百九十九條第一項前段、第三
百零二條第一款，刑法第二十八條、第三百二十條第一項、第四
十一條第一項前段，罰金罰鍰提高標準條例第一條前段、第二條
前段，判決如主文。
本案經檢察官乙○○到庭執行職務。
中    華    民    國    95    年    1     月    26    日
                刑事第四庭  審判長法  官  洪  耀  宗
                                  法  官  劉  登  俊
                                  法  官  江  德  千
上列正本證明與原本無異。
不得上訴。
                                  書記官  吳  麗  琴
中    華    民    國    95    年    1     月    27    日
                                                      Ｆ


司法院資訊處製作；財團法人民間司法改革基金會備份。
